Inventaris van het archief van het Ministerie van Onderwijs, Kunsten en Wetenschappen: Afdeling Lager Onderwijs; Hoofdafdeling Lager Onderwijs; Directie Kleuter- en Basisonderwijs, (1880) 1935-1975
Nationaal Archief, Den Haag
- STUKKEN BETREFFENDE BIJZONDERE ONDERWERPEN, 2
  - TAAKUITVOERING, 2.2
    - UITVOERING WETTEN, 2.2.4
      - LAGER ONDERWIJS, 2.2.4.3
        - personeel, 2.2.4.3.2
          - Stukken betreffende benoeming, ontslag, rechtsherstel, sollicitaties en wachtgeldregeling van onderwijzend personeel bij het lager onderwijs, 1934-1946; 120; 1 pak
          - Stukken betreffende behandeling van de problematiek van gehuwde en in concubinaat levende onderwijzeressen, 1934-1972; 121; 1 pak
          - Stukken betreffende verlening, verlies en teruggave van de onderwijsbevoegdheid en uitspraken in beroep, 1934-1974; 122-125; 4 pakken
            - Algemeen Opgaven, 1950-1974, Uitspraken in beroep, Ba - Bu; 122
              Openbaarheid beperkt tot 1 januari 2099
            - Uitspraken in beroep, Di - Jo, 123
            - Uitspraken in beroep, K - Sch, 124
            - Uitspraken in beroep, Scho - Wo, 125
          - Stukken betreffende toepassing van artikel 26.2 van het Bezoldigingsbesluit Rijksambtenaren 193 inzake aanpassing kindertoelage bij overplaatsing van onderwijzend personeel naar een hoger of lager geclasseerde gemeente, 1935; 126; 1 omslag
          - Stukken betreffende toepassing van artikel VIII van de wet van 29 december 1933 (stbl.nr. 779) inzake regeling van toelating en bevoegdheid van kwekelingen met akte, 1935-1941; 127; 1 omslag
          - Stukken betreffende regeling van de voorlopige pensionering van onderwijzers van 60-65 jaar, 1935-1947; 128; 1 pak
          - Stukken betreffende wijziging en toepassing van het Verlofbesluit lager onderwijs, 1935-1970; 129; 1 pak
          - Stukken betreffende vaststelling salaris, salarisanciënniteit en pensioengrondslag voor onderwijzers en hoofden van scholen voor lager onderwijs, 1935-1975; 130-134; 5 pakken
            - Salariëring, 130
            - Pensioenberekening, Begeleiding hospitanten; 131
            - Salarisanciënniteit, 1935-1947, 132
            - Salarisanciënniteit, 1948-1954, 133
            - Salarisanciënniteit, 1955-1971, 134
          - Stukken betreffende aanstelling en naturalisatie van buitenlandse onderwijzers en kleuterleidsters, 1936-1939; 135; 1 omslag
          - Stukken betreffende toepassing van de Richtlijnen voor benoeming van onderwijzend personeel, 1941; 136; 1 omslag
          - Stukken betreffende de organisatie van vormingsbijeenkomsten voor onderwijzers van scholen voor gewoon en voortgezet gewoon lager onderwijs, 1942-1944; 137; 1 pak
          - Stukken betreffende behandeling problematiek en inventarisatie van leerkrachten die in krijgsgevangenschap verkeren, 1943; 138; 1 pak
          - Stukken betreffende regeling van rechtspositie, salariëring en bevoegdheid van vakleerkrachten bij het lager onderwijs, 1944-1970; 139; 1 omslag
          - Stukken betreffende uitbetaling van salaris en uitkering van buitengewoon pensioen aan nagelaten betrekkingen van vermiste en overleden onderwijzers, 1945-1951; 140; 1 omslag
          - Stukken betreffende totstandkoming en toepassing van Jubileumgratificatiebesluiten voor onderwijzers, hoofden van scholen en kleuterleidsters, 1946-1966; 141; 1 pak
          - Stukken betreffende een voorstel tot reorganisatie van de Bijzondere commissie voor georganiseerd overleg in onderwijzerszaken, 1949-1952; 142; 1 omslag
          - Stukken betreffende totstandkoming, wijziging en toepassing van de Interimregeling ziektekosten voor onderwijzend en niet-onderwijzend personeel verbonden aan scholen voor lager onderwijs, 1951-1966; 143; 1 pak
          - Stukken betreffende totstandkoming, wijziging en toepassing van de Regeling bevordering studiezin onderwijzers van 6 oktober 1955 (nummer 17873), 1954-1975; 144; 1 pak
          - Stukken betreffende inwinning van advies bij het College van Curatoren der Rijksuniversiteit van Utrecht en bij het bestuur van de Algemene Nederlandse Onderwijs Federatie inzake toelating van volledig bevoegde onderwijzers tot universitaire examens, 1956; 145; 1 omslag
          - Stukken betreffende totstandkoming van regelingen voor vergoeding van reis-, verblijf- en verplaatsingskosten voor onderwijzend personeel, 1959-1975; 146; 1 omslag
          - Stukken betreffende advisering van de Minister van Binnenlandse Zaken over een beroep, ingesteld door Burgemeester en Wethouders van Oisterwijk, inzake het verstrekken van hypothecaire leningen aan onderwijzend personeel, 1964-1966; 147; 1 omslag
          - Stukken betreffende afwijzing van het verzoek van de Minister van Onderwijs van de Nederlandse Antillen om uitwisseling van jonge onderwijzers tussen de landen van het Koninkrijk, 1968; 148; 1 omslag
          - Stukken betreffende beantwoording van vragen van het Tweede-Kamerlid Laban van 16 november 1971 naar aanleiding van uitlatingen van de staatssecretaris dat de kwaliteit van het onderwijzend personeel achteruit gaat, 149; 1 omslag
          - Stukken betreffende totstandkoming van een regeling voor personeel van scholen in verband met de invoering van arbeidstijdverkorting, 1974-1975; 150; 1 omslag
        - beide richtingen, 2.2.4.3.3
          - meerdere vormen van lager onderwijs, 2.2.4.3.3.1
            - Stukken betreffende instandhouding, opheffing en subsidiëring van Nederlandse scholen en Nederlandse afdelingen van internationale en Europese scholen in het buitenland en in Nederland, 1922-1975; 151-157; 7 pakken
              - Subsidiëring algemeen, SHAPE-scholen Brussel/Parijs; Europese scholen; 151
              - Nederlandse Protestantse school Burgemeester Marnix te Antwerpen, 152
              - Nederlandse Christelijke school Prinses Juliana te Brussel, 153
              - Argentinië - Peru, 154
              - Singapore - Zwitserland, 155
              - Internationale scholen te Den Haag en Luxemburg, 156
              - Nederlandse rijksscholen voor kinderen van militairen gelegerd in Duitsland, 157
            - Stukken betreffende het treffen van bezuinigingsmaatregelen voor lager en kleuteronderwijs door middel van opheffing en concentratie van scholen, wijziging stichtingsnormen, beperking aantal vakleerkrachten en verlaging van de salarissen van kleuterleidsters, 1933-1975; 158; 1 pak
            - Stukken betreffende oprichting, instandhouding, subsidiëring en opheffing van buitenlandse lagere scholen in Nederland, 1934-1975; 159; 1 pak
            - Stukken betreffende invoering van en onderzoek naar het vak lichamelijke opvoeding op lagere scholen, 1935-1958; 160; 1 omslag
            - Stukken betreffende toepassing van artikel 13 van de Lager Onderwijswet 1920 en uitspraken in beroep inzake reiskostenvergoeding aan leerlingen die scholen bezoeken die verder dan vier kilometer van hun woonplaats zijn verwijderd, 1935-1973; 161-166; 6 pakken
              - Almkerk - Buren, 161
              - Dieren - Ferwerderadeel, 162
              - Gemert - Hoorn, 163
              - Kantens - Oudendijk, 164
              - Rauwerderhem - Vuren, 165
              - Weststellingwerf - Zijpe, 166
            - Stukken betreffende toepassing van artikel 28 van de Lager Onderwijswet 1920 inzake telling van leerlingen van openbare en bijzondere scholen voor gewoon en voortgezet lager onderwijs die op de teldata als werkelijk schoolgaand bekend zijn, 1936-1969; 167; 1 omslag
            - Stukken betreffende toepassing, overtreding en ontheffing van de Leerplichtwet, 1936-1974; 168; 1 pak
            - Stukken betreffende toepassing van de artikelen 56.2 en 97.1 van de Lager Onderwijswet 1920 inzake verlening van een rijksvergoeding voor de aanstelling van extra leerkrachten, 1936-1975; 169; 1 pak
            - Stukken betreffende vordering en ontruiming van schoolgebouwen en verlies van de waarborgsom in buitengewone tijdsomstandigheden, 1941-1952; 170; 1 omslag
            - Stukken betreffende onderzoek naar het onderwijs in de Duitse taal en ontheffing van het verbod tot onderwijs in Frans en Engels op scholen voor gewoon lager en uitgebreid lager onderwijs, 1942-1943; 171; 1 omslag
            - Stukken betreffende opleiding en bevoegdheid tot het geven van onderwijs in de Duitse taal op scholen voor lager onderwijs, 1942-1944; 172; 1 omslag
            - Manualen waarin jaarlijkse afrekeningen voor openbaar en bijzonder lager onderwijs, 1945-1971; 173-175; 3 pakken
              - 1945-1961, 173
              - 1962-1966, 174
              - 1967-1971, 175
            - Stukken betreffende het verstrekken van financiële steun aan leerlingen van de Friese waddeneilanden voor het volgen van onderwijs aan de vaste wal, 1946-1961; 176; 1 omslag
            - Staten waarin per onderwijsinspectie is aangegeven: administratienummer, gemeentenaam, adres en datum van sluiting van openbare en bijzondere scholen, (1949-1955); 177-178; 2 pakken
              - Alphen aan den Rijn - Helmond, 177
              - Hengelo (O) - Zutphen, 178
            - Stukken betreffende financiering en organisatie van het (overbruggings)onderwijs aan gerepatrieerde en Ambonese (Molukse) kinderen afkomstig uit Indonesië, 1949-1975; 179-180; 2 pakken
              - Algemeen, 179
              - Woonoordscholen Aardenburg - Vught Rapport Kuhawael, 180
            - Stukken betreffende brandstoffenbesparing op lagere scholen in verband met schaarste, 1951-1952; 181; 1 omslag
            - Stukken betreffende uitspraken in beroep over toepassing van en wijziging van het Bijdragenbesluit Lager-onderwijswet 1920 inzake vaststelling van de gemiddelde nettokosten per leerling, 1951-1958; 182; 1 pak
            - Stukken betreffende hulpverlening en besteding van buitenlandse giften aan scholen in het rampgebied in Zeeland en Zuid-Holland na de watersnoodramp van 1953, 1953-1960; 183-184; 2 pakken
              - Algemeen, 183
              - A - Z, 184
            - Stukken betreffende opgave aan het Centraal Bureau voor Statistiek inzake geopende en opgeheven openbare en bijzondere scholen voor gewoon lager onderwijs, voortgezet gewoon lager onderwijs en uitgebreid lager onderwijs, 1953-1970; 185; 1 omslag
            - Stukken betreffende verlaging van de leerlingenschaal, taakverlichting voor onderwijzend personeel en de problematiek bij het onderwijs in de grote steden, 1954-1974; 186; 1 pak
            - Leerlingenboeken waarin per school en per jaar is opgegeven het gemiddeld aantal leerlingen en het verplicht aantal leerkrachten, 1956-1968; 187-190; 4 pakken
              - Gemeenten Amsterdam, 's-Gravenhage en Rotterdam, 187
              - Provincies Drenthe, Friesland en Gelderland, 188
              - Provincies Groningen, Limburg, Noord-Brabant en Noord-Holland, 189
              - Provincies Utrecht, Zeeland en Zuid-Holland, 190
            - Stukken betreffende overgang openbare en bijzondere lagere en kleuterscholen naar een andere gemeente in verband met een gemeentelijke herindeling op het eiland Walcheren, 1959-1965; 191; 1 omslag
            - Stukken betreffende toepassing van de artikelen 73.2 van de Lager-onderwijswet 1920 en 10.2 en 51.2 van de Kleuteronderwijswet 1955 inzake het lager stellen van het aantal leerlingen bij opening van scholen voor gewoon lager onderwijs en van kleuterscholen, 1962; 192; 1 omslag
            - Stukken betreffende de afwijzing van het verzoek om subsidie van de Utrechtse stichting tot het geven van muziekonderwijs op openbare en bijzondere lagere scholen, waarvan de opzet en werkwijze in strijd zijn met de Lager Onderwijswet 1920, 1964-1965; 193; 1 omslag
            - Stukken betreffende afwijzing van de subsidieaanvraag van de Gemeente Rotterdam voor een experiment in het basisonderwijs in de vorm van extradidactische en sociale begeleiding voor kinderen uit volkswijken, 1968; 194; 1 omslag
            - Stukken betreffende het onderwijs aan kinderen van buitenlandse werknemers, migrerende rijksgenoten en anderstaligen, 1969-1975; 195; 1 pak
            - Stukken betreffende halfjaarlijkse opgaven van vacatures bij het gewoon lager en het buitengewoon lager onderwijs, 1973-1974; 196; 1 omslag
            - Nota's inzake wetsontwerp wijziging teldata kleuteronderwijs en gewoon lager onderwijs en verruiming van toelating tot de kleuterschool, 1974; 197; 1 omslag
            - Stukken betreffende totstandkoming van een nota inzake de invoering van een 15-maands-afrekeningssysteem en vaststelling van de rijksvergoeding voor openbare en bijzondere lagere scholen en kleuterscholen, 1974-1975; 198; 1 omslag
          - kleuteronderwijs, 2.2.4.3.3.2
            - Stukken betreffende vaststelling salarisanciënniteit en salariëring van leerkrachten in het kleuteronderwijs, 1943-1964; 199; 1 pak
            - Nota betreffende de raming van de kosten verbonden aan gehele of gedeeltelijke subsidiëring van het wettelijk geregeld kleuteronderwijs, 1948; 200; 1 omslag
            - Stukken betreffende het onderzoek naar de toestand van kleuterscholen in de provincie Friesland, 1948-1956; 201; 1 omslag
            - Stukken betreffende bepaling van het standpunt ten aanzien van de zogenaamde negatieve gelijkstelling tussen het openbaar en het bijzonder kleuteronderwijs, 1949; 202; 1 omslag
            - Stukken betreffende bouw en inrichting van kleuterscholen, totstandkoming en toepassing van het Bouwbesluit kleuteronderwijs 1956, 1953-1968; 203; 1 omslag
            - Ministeriële beschikking van 28 december 1955 ter uitvoering van de artikelen 20, vijfde lid en 66, vijfde lid der Kleuteronderwijswet 1955 met voorschriften omtrent de inrichting van de administratie van het schoolbezoek van de kleuters, 204; 1 omslag
            - Stukken betreffende totstandkoming besluiten inzake vaststelling normvergoeding voor de exploitatiekosten voor het kleuteronderwijs ter uitvoering van de artikelen 43-45 van de Kleuteronderwijswet 1955, 1955-1975; 205-206; 2 pakken
              - 1955-1962, 205
              - 1962-1975, 206
            - Stukken betreffende totstandkoming van richtlijnen bij toepassing van artikel 40.3 van de Kleuteronderwijswet 1955, waarbij openbare of bijzondere kleuterscholen in aanmerking kunnen komen voor een rijksvergoeding voor het aanstellen van een extra leidster indien ze worden aangemerkt als bijzonder geval, 1956-1960; 207; 1 omslag
            - Stukken betreffende totstandkoming en wijziging van een pensioen-, verlof-, wachtgeld- en uitkeringsregeling voor kleuterleidsters, 1956-1965; 208; 1 pak
            - Stukken betreffende totstandkoming en wijziging van de Regeling bevordering studiezin van (hoofd)leidsters bij het kleuteronderwijs, 1956-1968; 209; 1 pak
            - Stukken betreffende schoolgeldheffing in het kleuteronderwijs, 1956-1971; 210; 1 pak
            - Stukken betreffende vaststelling van de toelatingsleeftijd en de leeftijd waarop kleuters de kleuterscholen moeten verlaten, 1956-1975; 211; 1 omslag
            - Stukken betreffende totstandkoming van besluiten tot vaststelling van vergoedingen per lokaal voor de stichting van kleuterscholen zoals bedoeld in artikel 42 van de Kleuteronderwijswet 1955, Besluit stichtingskosten kleuterscholen, 1957-1973; 212; 1 pak
            - Stukken betreffende beantwoording van Kamervragen op het gebied van het openbaar en bijzonder kleuteronderwijs, 1958-1968; 213; 1 omslag
            - Stukken betreffende vaststelling rijksvergoeding aan openbare en bijzondere kleuterscholen te Rotterdam in verband met de gemeenteclassificatie, 1961; 214; 1 omslag
            - Stukken betreffende totstandkoming van circulaires met betrekking tot wijziging van modellen, benodigd voor het verkrijgen van rijksvergoedingen voor kleuterscholen, 1968-1969; 215; 1 omslag
            - Stukken betreffende ingebruikneming van leegstaande lokalen in kleuterscholen door peuterspeelzalen, 1968-1973; 216; 1 pak
            - Grootboeken inzake voorschotten en afrekeningen voor het openbaar en bijzonder kleuteronderwijs over de jaren 1970 en 1971, 1970-1971; 217; 1 pak
            - Stukken betreffende totstandkoming van Besluiten verlaging leerlingenschaal kleuteronderwijs tot uitvoering van artikel 20 eerste lid van de Kleuteronderwijswet 1955 inzake vaststelling van het aantal leidsters dat naast de hoofdleidster aan een kleuterschool verbonden moet zijn, 1970-1974; 218; 1 omslag
            - Stukken betreffende behandeling van de kwestie instandhouding kleuterscholen in Amsterdam als gevolg van het teruglopen van het aantal kleuters, 1973; 219; 1 omslag
          - gewoon lager onderwijs, 2.2.4.3.3.3
            - Stukken betreffende behandeling van de huisvesting van scholen voor gewoon lager onderwijs in de gemeente Woudrichem, 1934-1938; 220; 1 omslag
            - Stukken betreffende totstandkoming koninklijke besluiten tot vaststelling van de leeftijd van toelating tot en verlaten van scholen voor gewoon lager onderwijs, 1935-1965; 221; 1 omslag
            - Stukken betreffende bevordering van het verkeersonderwijs bij het gewoon lager onderwijs, 1936,1970; 222; 1 pak
            - Stukken betreffende de instelling van de Commissie inzake de organisatie van het zevende leerjaar en eventueel hogere leerjaren in het gewoon lager onderwijs, 1937-1938; 223; 1 omslag
            - Stukken betreffende totstandkoming en wijziging van het Besluit van 20 september 1941 (stbl.nr. 184) houdende nadere voorwaarden betreffende de inrichting van het leerplan van de zevende leerjaar voor scholen voor gewoon lager onderwijs, 1941-1942; 224; 1 omslag
            - Stukken betreffende standpuntbepaling ten aanzien van het geven van cursussen in de Franse en Engelse taal buiten het leerplan en buiten de gewone schooltijd aan openbare en bijzondere lagere scholen, 1941-1943; 225; 1 omslag
            - Stukken betreffende totstandkoming, toepassing en wijziging van het Besluit van 26 augustus 1942 inzake wijziging van de Leerplichtwet 1900, van de Lager-onderwijswet 1920 en van de wet van 29 december 1933 (stbl.nr. 779), in verband met de invoering van het achtste leerjaar aan scholen voor gewoon lager onderwijs, 1942-1943; 226; 1 pak
            - Stukken betreffende afwijzing van een verzoek om de schooljeugd van de hoogste klas van scholen voor gewoon lager onderwijs in te schakelen bij de wederopbouw van Nederland, 1946-1947; 227; 1 omslag
            - Stukken betreffende totstandkoming van een regeling inzake het tijdstip van overschrijving van leerlingen van een school voor gewoon lager onderwijs naar een andere, 1948-1950; 228; 1 omslag
            - Stukken betreffende subsidieverstrekking aan de Provinciale Staten van Noord-Brabant in verband met een onderzoek naar de resultaten van het gewoon lager onderwijs in die provincie, 1950-1956; 229; 1 omslag
            - Stukken betreffende toepassing van de Leerplichtwet 1900 en de Leerplichtwet 1969, 1953-1973; 230; 1 omslag
            - Stukken betreffende totstandkoming van regelingen met betrekking tot de kosten van een psychologisch onderzoek bij leerlingen van scholen voor gewoon lager onderwijs in de Noordoostpolder, 1956-1961; 231; 1 omslag
            - Stukken betreffende verlening van medewerking aan de Stichting Landelijke Organisatie voor de Kankerbestrijding tot het houden van akties tegen het roken onder de leerlingen van de hoogste klassen van scholen voor gewoon lager onderwijs, 1963-1971; 232; 1 omslag
            - Stukken betreffende totstandkoming en wijziging van het Besluit rapport schoolhoofd van 19 maart 1968 inzake toelating van leerlingen tot het voortgezet onderwijs op advies van het hoofd van de school voor gewoon lager onderwijs, 1967-1972; 233; 1 pak
            - Stukken betreffende beantwoording van Kamervragen op het gebied van het gewoon lager onderwijs, 1969-1974; 234; 1 omslag
            - Stukken betreffende standpuntbepaling omtrent de hoogte en samenstelling van het vergoedingsbedrag per leerling voor het gewoon lager onderwijs, 1970-1971; 235; 1 omslag
            - Stukken betreffende invoering van het project Engels op basisscholen, 1970-1974; 236; 1 omslag
            - Nota inzake een onderzoek naar de ziektedagen van onderwijzend personeel, minuut, 1971; 237; 1 stuk
            - Stukken betreffende regeling van de scholing van buitenlandse onderwijsassistenten voor het lesgeven aan kinderen van buitenlandse werknemers, 1974-1975; 238; 1 omslag
          - voortgezet gewoon lager onderwijs, 2.2.4.3.3.4
            - Stukken betreffende opheffing van de Staatscommissie inzake het aanvullend onderwijs voor de rijpere jeugd, 1935; 239; 1 omslag
            - Stukken betreffende omzetting van zevende en achtste leerjaren in afzonderlijke scholen voor voortgezet gewoon lager onderwijs, 1942-1960; 240; 1 omslag
            - Stukken betreffende salariëring en bevoegdheden van onderwijzend personeel bij het voortgezet gewoon lager onderwijs, 1943-1965; 241; 1 omslag
            - Stukken betreffende instelling, samenstelling en rapportage van de Werkcommissie inzake het voortgezet gewoon lager onderwijs voor jongens (Commissie Rippe), 1949; 242; 1 omslag
            - Stukken betreffende instelling, samenstelling, werkzaamheden en rapportage van de Commissie ter bestudering van het lager voortgezet onderwijs aan twaalf- tot zestienjarigen, 1953-1962; 243; 1 pak
            - Stukken betreffende deelname van leerlingen van scholen voor voortgezet gewoon lager onderwijs aan het examen voor lager economisch en administratief onderwijs, 1963; 244; 1 omslag
          - (meer) uitgebreid lager onderwijs, 2.2.4.3.3.5
            - Stukken betreffende afwijzing van het verzoek om het Verband van de Vereenigingen voor Meer Uitgebreid Lager Onderwijs op te nemen in de organisaties die bevoegd zijn tot aanwijzing van leden voor de Commissie voor georganiseerd overleg in onderwijzerszaken, 1935-1936; 245; 1 omslag
            - Stukken betreffende totstandkoming van het koninklijk besluit van 2 augustus 1937, (stbl.nr. 368), inzake vaststelling van regelen tot vrijstelling van vakken voor leerlingen van scholen voor uitgebreid lager onderwijs, 1936-1937; 246; 1 omslag
            - Stukken betreffende toelating van leerlingen tot en verlaging van de leerlingenschaal van scholen voor uitgebreid lager onderwijs, 1936,1941; 247; 1 omslag
            - Stukken betreffende gelijkstelling diploma's en getuigschriften met het m.u.l.o.-diploma, 1938-1969; 248; 1 pak
            - Stukken betreffende erkenning van akten en vaststelling van de bevoegdheid tot het geven van onderwijs aan scholen voor uitgebreid lager onderwijs, 1941-1963; 249; 1 omslag
            - Stukken betreffende reorganisatie van het m.u.l.o.-examen, 1943-1948; 250; 1 omslag
            - Stukken betreffende behandeling van het rapport 'Naar een nieuwe ulo-school met een ander mulo-examen' van de Centrale vernieuwingscommissie van de Bond van Scholen voor Neutraal Bijzonder Onderwijs in Nederland, 1950-1951; 251; 1 omslag
            - Stukken betreffende behandeling van een voorstel van een onderwijzer aan een school voor uitgebreid lager onderwijs om een systeem in te voeren waardoor het zittenblijven kan worden beperkt, 1951; 252; 1 omslag
            - Stukken betreffende totstandkoming van een circulaire aan inspecteurs met het verzoek een onderzoek in te stellen naar het niveau van leerlingen van scholen voor uitgebreid lager onderwijs met het oog op stichting en subsidiëring van scholen voor voortgezet hoger en middelbaar onderwijs, 1951-1952; 253; 1 omslag
            - Stukken betreffende behandeling van de problematiek en onderhouden van kontakten met onderwijsorganisaties bij de invoering van het experiment middelbaar algemeen voortgezet onderwijs, 1965-1967; 254; 1 omslag
          - buitengewoon lager onderwijs, 2.2.4.3.3.6